臺灣士林地方法院民事裁定
110年度士再簡字第3號
再審原告  陳郁嵐
再審被告  謝若柔

上列當事人間因請求清償借款事件，再審原告對於民國110年4月
20日本院110年度士簡字第325號確定判決，提起再審之訴，本院
裁定如下：
    主  文
再審之訴駁回。
再審訴訟費用新臺幣貳仟貳佰壹拾元由再審原告負擔。
    理  由
一、再審原告再審意旨如附件所示。
二、按再審之訴，應於30日之不變期間內提起。前項期間，自判
    決確定時起算，判決於送達前確定者，自送達時起算；其再
    審之理由發生或知悉在後者，均自知悉時起算。但自判決確
    定後已逾5年者，不得提起；再審之訴不合法者，法院應以
    裁定駁回之，民事訴訟法第500條第1項、第2項、第502條第
    1項分別定有明文。另按提起再審之訴，應表明再審理由，
    及關於再審理由並遵守不變期間之證據，其未表明者，無庸
    命其補正。而所謂表明再審理由，必須指明確定裁判有如何
    合於法定再審事由之具體情事始為相當。又提起再審之訴之
    原告，如主張其再審理由知悉在後者，應就所主張之事實負
    舉證之責任，最高法院著有60年臺抗字第538號、30年抗字
    第443號民事判例，可資參照。
三、經查，本院110年度士簡字第325號清償借款事件係於民國11
    0年4月20日為第一審判決（下稱原確定判決），此判決正本
    已於110年4月29日送達再審原告，並於110年6月1日確定，
    業經本院依職權調閱本院110年度士簡字第325號清償借款事
    件民事卷宗核閱無訛。然再審原告係於110年11月26日始提
    起本件再審之訴，此有蓋有本院收狀章戳之民事起訴狀（再
    審之訴狀）在卷可查，依照前開說明，再審原告顯已逾民事
    訴訟法第500條第1項所定提起再審之訴30日之不變期間。
四、雖再審原告以其從未收到原確定判決審理期間之開庭通知、
    判決書、判決確定書，其係因於110年10月8日經現職公司通
    知其薪資遭扣款後，方知與再審被告間有相關訴訟及強制執
    行聲請事件等語。然經本院依調閱再審被告於110年9月28日
    以原確定判決及判決確定證明書向新北地方法院（下稱新北
    地院）聲請對再審原告之財產為強制執行之110年度司執字
    第122535號執行卷宗，可知新北地院執行處於110年10月5日
    核發扣薪命令後，再審原告即於110年10月9日向新北地院聲
    請閱卷，並於同日以再審原告從未收到原確定判決之任何寄
    送之開庭通知、判決書、確定證明書、強制執行命令等文件
    ，及再審被告早已知悉再審原告已自原租屋址即臺北市○○區
    ○○路00號3樓搬遷，卻仍於原確定判決審理期間故意記載再
    審原告原租屋址為送達地址等事由，向新北地院執行處聲明
    異議，另再審原告亦於110年10月18日閱覽卷宗完畢，此有
    蓋有新北地院110年10月9日收狀章戳之聲請閱卷狀、民事聲
    明異議狀等在卷可查。再審原告既於110年10月9日就以聲明
    異議狀稱從未收到原確定判決之判決書，復於110年10月18
    日閱覽卷宗完畢，可認再審原告至遲於110年10月18日即已
    知悉再審被告於原確定判決審理時疑有隱瞞再審原告可送達
    處所之再審事由，然再審原告卻未能於知悉後30日之不變期
    間內提起本件再審之訴，故再審原告提起本件再審之訴，難
    認為合法。況再審原告亦未提出關於遵守前述30日不變期間
    之證據，依前揭說明，本院無庸命再審原告為補正，本件再
    審之訴並不合法，應予駁回。 
五、依民事訴訟法第502條第1項、第95條、第78條，裁定如主文
    。
中　　華　　民　　國　　111 　年　　2 　　月　　25　　日
                  士林簡易庭法  官  莊明達
上列正本係照原本作成。
如對本裁定抗告，須於裁定送達後10日之不變期間內，向本院提
出抗告狀。
中　　華　　民　　國　　111 　年　　2 　　月　　25　　日
                            書記官  王淳平